```{r, child = "conditional-complex-swipe-ex.Rmd"}
```

----------------------------------------------------

### Lösung:

1. Alle überflüssigen `else`-Blöcke enfernen: Das sind in dem Fall hier alle, da 
jede einzelne `if`-Bedingung hier in einen Ausdruck mündet, der die Funktionsauswertung beendet
-- entweder mit `stop` oder mit `return`.
```{r}
# inputs:
#   swiper: object representing somebody swiping left or right in a dating app
#   picture: picture of the person who is being swiped left or right
#   profile: profile text of the person who is being swiped left or right
# output: swipe left / swipe right
swipe <- function(swiper, picture, profile) {
  if (exists(picture)) {
    if (is_attractive(picture)) {
      if (is_sober(swiper)) {
        if (exists(profile)) {
          if (seems_too_weird(profile)) {
            return("swipe left")
          }
          if (matches(picture, swiper$preferences)) {
            return("swipe right")
          }
          return("swipe left")
        }
        stop("can't decide without a profile.")
      }
      return("swipe right")
    }
    return("swipe left")
  }
  stop("can't decide without a picture.")
}
```

Also: 20 statt 26 Zeilen und deutlich weniger Einrückungen. Besser als nichts...

2. *early exits* identifizieren und nach oben schieben: 
```{r}
# inputs:
#   swiper: object representing somebody swiping left or right in a dating app
#   picture: picture of the person who is being swiped left or right
#   profile: profile text of the person who is being swiped left or right
# output: swipe left / swipe right
swipe <- function(swiper, picture, profile) {
  if (!exists(picture)) {
    stop("can't decide without a picture.")
  }
  if (!is_attractive(picture)) {
    return("swipe left")
  }
  if (!is.sober(swiper)) {
    return("swipe right")
  }
  if (!exists(profile)) {
    stop("can't decide without a profile.")
  }
  if (seems_too_weird(profile)) {
    return("swipe left")
  }
  if (matches(picture, swiper$preferences)) {
    return("swipe right")
  }
  "swipe left" # return reserved for 'early exits'
}
```

Struktur wird wesentlich klarer:  
a) Verfügbarkeit des Bildes und Attraktivität der abgebildeten Person entscheiden primär.  
b) Existenz und Inhalt eines Profiltexts sind betrunken Wischenden dann einerlei.  
c) Nüchtern Wischende benötigen einen Profiltext um eine Entscheidung zu treffen.  
d) Nüchtern Wischende wischen links falls der Profiltext Alarmglocken schrillen lässt oder das Bild nicht den optischen Vorlieben entspricht.  

3. Also Fallunterscheidungen in d) nochmal zusammenführen: 

```{r}
# inputs:
#   swiper: object representing somebody swiping left or right in a dating app
#   picture: picture of the person who is being swiped left or right
#   profile: profile text of the person who is being swiped left or right
# output: swipe left / swipe right
swipe <- function(swiper, picture, profile) {
  if (!exists(picture)) {
    stop("can't decide without a picture.")
  }
  if (!is_attractive(picture)) {
    return("swipe left")
  }
  if (!is.sober(swiper)) {
    return("swipe right")
  }
  if (!exists(profile)) {
    stop("can't decide without a profile.")
  }
  if (seems_too_weird(profile) |
    !matches(picture, swiper$preferences)) {
    return("swipe left")
  }
  "swipe right" # return reserved for 'early exits'
}
```

Immer noch einigermaßen kompliziert, aber nur noch ein Level an Einrückungen und 
damit deutlich einfacher zu verstehen wann was passiert. 
